【裁判字號】    97,訴,1709
【裁判日期】    971111
【裁判案由】    違反毒品危害防制條例
【裁判全文】
臺灣臺南地方法院刑事判決              97年度訴字第1709號
公  訴  人  臺灣臺南地方法院檢察署檢察官
被      告  乙○○
上列被告因違反毒品危害防制條例案件，經檢察官提起公訴（97
年度營毒偵字第50號），被告於本院準備程序中，先就被訴事實
為有罪之陳述，經本院合議庭裁定改由受命法官獨任進行簡式審
判程序，判決如下：
    主  文
乙○○施用第一級毒品，累犯，處有期徒刑玖月。
    事  實
一、乙○○前於民國93年間，因施用毒品案件，經本院以93年度
    毒聲字第439號裁定送觀察、勒戒後，因認有繼續施用毒品
    之傾向，再經本院以93年度毒聲字第776號裁定令入戒治處
    所施以強制戒治，嗣因執行滿6個月以上，認無繼續執行強
    制戒治之必要，於94年4月14日出所而執行完畢，並由臺灣
    臺南地方法院檢察署檢察官以94年度戒毒偵字第76號為不起
    訴處分確定。另於95年間，因連續施用第一級毒品案件，經
    本院以95年度訴字第458號判決判處有期徒刑1年確定，復經
    本院以96年度聲減字第128號裁定減為有期徒刑6月確定，於
    96 年7月16日執行完畢出監。詎猶不思戒除毒癮惡習，明知
    海洛因係毒品危害防制條例第2條第2項第1款之第一級毒品
    ，不得施用、持有，竟於前開強制戒治執行完畢後5年內，
    又基於施用第一級毒品海洛因之犯意，於97年1月4日晚間10
    時許，在臺南縣北門鄉錦湖村八掌溪堤防防汛道路旁，以將
    海洛因摻水置於針筒內注射之方式，施用海洛因1次。嗣於
    翌日晚間10時許，在臺南縣北門鄉錦湖村渡子頭85號庭院內
    ，因形跡可疑為警盤查，並經其同意於同日晚間10時40分許
    採尿送驗，結果呈嗎啡陽性反應，始悉上情。
二、案經臺南縣警察局學甲分局報告臺灣臺南地方法院檢察署檢
    察官偵查起訴。
    理  由
一、按本件被告乙○○所犯為死刑、無期徒刑、最輕本刑3年以
    上有期徒刑以外之罪，亦非屬高等法院管轄之第一審案件，
    其於準備程序進行中，先就被訴事實為有罪之陳述，經告知
    簡式審判程序之旨，並聽取檢察官、被告之意見後，本院合
    議庭依刑事訴訟法第273條之1第1項裁定進行簡式審判程序
    ，是本案之證據調查，依同法第273條之2規定，不受同法第
    159條第1項、第161條之2、第161條之3、第163條之1，及第
    164條至第170條所規定證據能力認定及調查方式之限制，合
    先敘明。
二、又按觀察、勒戒或強制戒治執行完畢釋放後，5年內再犯毒
    品危害防制條例第10條之罪者，檢察官或少年法院（地方法
    院少年法庭）應依法追訴或裁定交付審理，同條例第23條第
    2項定有明文。本件被告前曾受如事實欄所述之強制戒治處
    分，於94年4月14日出所而執行完畢，經臺灣臺南地方法院
    檢察署檢察官以94年度戒毒偵字第76號為不起訴處分確定等
    情，有臺灣高等法院被告前案紀錄表在卷可稽，其於前開強
    制戒治處分執行完畢5年內之97年1月4日晚間10時許，又再
    犯本件施用毒品罪，顯見其再犯率甚高，原實施強制戒治已
    無法收其實效，當無再經觀察、勒戒或強制戒治之必要，揆
    諸首揭規定意旨，自應由本院依法追訴處罰之。
三、上開犯罪事實，業據被告於警詢、本院準備程序及審理中均
    坦承不諱，且被告於97年1月5日為警查獲後，經採尿送驗結
    果，確呈海洛因進入人體代謝分解後之嗎啡陽性反應乙節，
    有長榮大學於97年1月17日出具之確認報告、臺南縣警察局
    學甲分局蚵寮派出所採取尿液編號對照表及採取尿液名冊各
    1張附卷可稽（均詳警卷），堪認被告上開任意性自白，確
    與事實相符。本件事證明確，被告犯行洵堪認定，應予依法
    論科。
四、按海洛因依其成癮性、濫用性及對社會危害性之程度，已列
    為毒品危害防制條例第2條第2項第1款所規定之第一級毒品
    ，禁止非法持有及施用；是核被告所為，係犯毒品危害防制
    條例第10條第1項之施用第一級毒品罪。被告施用海洛因前
    持有海洛因之低度行為，為施用之高度行為所吸收，不另論
    罪。再被告曾於96年7月16日受如事實欄所載之罪刑執行完
    畢，有臺灣高等法院被告前案紀錄表可稽，其於有期徒刑執
    行完畢後5年內，故意再犯本件有期徒刑以上之罪，為累犯
    ，應依刑法第47條第1項規定加重其刑。爰審酌被告前已有
    施用毒品前科，竟仍不知悔改而再施用，顯見其意志不堅，
    迄未能記取教訓，不思戒除毒癮惡習，復參酌其所犯施用毒
    品行為係戕害自己身心健康，尚未嚴重破壞社會秩序、侵害
    他人權益，及其犯罪後始終坦承犯行，尚有悔意等一切情狀
    ，量處如主文所示之刑，以資懲儆。
據上論斷，應依刑事訴訟法第273條之1第1項、第299條第1項前
段，毒品危害防制條例第10條第1項，刑法第11條前段、第47條
第1項，判決如主文。
本案經檢察官甲○○到庭執行職務
中    華    民    國    97    年    11    月    11    日
                        刑事第九庭    法  官  蔡盈貞
以上正本證明與原本無異。
如不服本判決應於收受本判決後10日內向本院提出上訴書狀，並
應敘述具體理由。其未敘述上訴理由者，應於上訴期間屆滿後20
日內向本院補提理由書狀（均須按他造當事人之人數附繕本）「
切勿逕送上級法院」。
                                      書記官  陳玉芬
中    華    民    國    97    年    11    月    11    日
附錄論罪科刑法條：毒品危害防制條例第10條第1項
毒品危害防制條例第10條
施用第一級毒品者，處 6 月以上 5 年以下有期徒刑。
施用第二級毒品者，處 3 年以下有期徒刑。


司法院資訊處製作；財團法人民間司法改革基金會備份。
